臺灣新北地方法院板橋簡易庭小額民事判決
111年度板小字第838號
原      告  臺灣銀行股份有限公司

法定代理人  許志文  
訴訟代理人  郭家豪  
被      告  申閎仁  
上列當事人間請求清償借款事件，本院於中華民國111年4月11日
言詞辯論終結，判決如下：
    主      文
被告應給付原告新臺幣陸萬零貳佰柒拾壹元，及自民國一一○年
十一月二十二日起至清償日止，按週年利率百分之一點八四五計
算之利息，暨自民國一一○年十二月二十二日起至清償日止，逾
期在六個月以內者，按上開利率百分之十，逾期超過六個月者，
按上開利率百分之二十計算之違約金，上開違約金收取期數以九
期為限。
訴訟費用新臺幣壹仟元由被告負擔。
本判決得假執行。
    事實及理由
一、原告主張：被告於民國109年5月13日與原告簽訂放款借據（
    勞工紓困貸款），向原告借款新臺幣（下同）10萬元，借用
    期限自109年5月22日起至112年5月22日止，於撥款後6個月
    內為寬限期按月繳息，自第7個月起分30期，每1個月為1期
    ，依年金法按月於每月22日平均攤還本息。詎被告自110年1
    2月22日起即未繳息還本，迄今仍積欠60,271元及利息、違
    約金未清償，經一再催討，均置之不理，依約全部債務視為
    到期。爰依消費借貸之法律關係起訴求命被告給付等語，並
    聲明如主文第1項所示。
二、被告於本院111年4月11日言詞辯論期日就本件訴訟標的認諾
    （見本院卷第44頁）。
三、本件原告主張之事實，業據其提出放款借據（勞工紓困貸款
    專用）、放款歷史明細批次查詢、機動利率查詢資料、小額
    貸款全部查詢、催告通知書等件為證（見本院卷第13至23頁
    ），按當事人於言詞辯論時為訴訟標的之捨棄或認諾者，應
    本於其捨棄或認諾為該當事人敗訴之判決，民事訴訟法第38
    4條定有明文，查被告於111年4月11日本院言詞辯論時就本
    件訴訟標的認諾（見本院卷第44頁），揆諸前揭規定，本院
    即應本於該認諾為被告敗訴之判決。從而，原告請求被告給
    付如主文第1項所示，為有理由，應予准許。
四、本件係就民事訴訟法第436條之8第1項訴訟適用小額程序所
    為被告敗訴之判決，爰依民事訴訟法第436條之20規定，職
    權宣告假執行。
五、訴訟費用負擔之依據：民事訴訟法第78條。本件訴訟費用額
    ，依後附計算書確定如主文所示之金額。
中　　華　　民　　國　　111 　年　　4 　　月　　15　　日
      臺灣新北地方法院板橋簡易庭
                  法  官  吳孟竹
計    算    書
項        目          金      額（新臺幣）      備    註
第一審裁判費               1,000元
合        計               1,000元
上列為正本係照原本作成。
如不服本判決，應於收受送達後20日內以違背法令為理由向本院
提出上訴狀（上訴理由依法應表明一、原判決所違背之法令及其
具體內容。二、依訴訟資料可認為原判決有違背法令之具體事實
。）如於本判決宣示後送達前提起上訴者，應於判決送達後20日
內補提上訴理由書（須附繕本），如未於上訴後20日內補提合法
上訴理由書，法院得逕以裁定駁回上訴。
中　　華　　民　　國　　111 　年　　4 　　月　　15　　日
                  書記官  呂亞馨